【裁判字號】    89,易,786
【裁判日期】    890413
【裁判案由】    竊盜
【裁判全文】
臺灣臺南地方法院刑事判決                          八十九年度易字第七八六號
    公  訴  人  臺灣臺南地方法院檢察署檢察官
    被      告  乙○○
    選任辯護人  黃榮坤
右列被告因竊盜案件，經檢察官提起公訴（八十九年度偵字第一九四一號），本院判
決如左：
    主  文
乙○○竊盜，處拘役參拾日，緩刑貳年。
    事  實
一、乙○○意圖為自己不法之所有，於民國八十九年一月三十一日十六時四十五分許
    ，在臺南市○○路○段一百六十五號「百雀遊藝場」之電動玩具店內，竊取在該
    處店內打電動玩具之顧客甲○○所有、置於電動玩具「跳舞機」上之ＭＯＴＯＲ
    ＯＬＡＣＤ九二八型行動電話一支（價值為新臺幣九千八百元），得手後攜出店
    外時，為巡邏員警發覺有異經盤檢而查獲。
二、案經臺南市警察局第四分局報請臺灣臺南地方法院檢察署檢察官偵查起訴。
    理  由
一、訊據被告乙○○固對於右揭時地未取得被害人甲○○同意而取得其所有之上揭行
    動電話一支等情供承不諱，惟矢口否認有何竊盜犯意，辯稱：伊罹有輕度智能不
    足，當天伊看了很久，沒有人拿那支行動電話，所以才拿走，意思是要保管，並
    無竊取之故意云云。經查右揭事實業據被告自承確未經過被害人甲○○同意而取
    走上開行動電話一支等情不諱，並經被害人於警訊時指訴失竊之情節在卷，且有
    贓物認領保管單一紙在卷可憑。雖被告以上揭情詞置辯而否認其有竊盜之犯意，
    然被告罹有輕度智能不足，固有臺灣臺南省立醫院診斷書一份在卷足參，然被告
    已於偵訊時供承：該支行動電話本來是放在桌上，伊也知悉別人的東西不能拿等
    語，及於本院審理時供述：伊看了很久，沒有人拿，伊就拿走了等語甚詳，足見
    被告對上開行動電話為他人所有物，及他人之物不能擅取等情亦有所認知，卻猶
    仍取走該行動電話，足見其竊得上開行動電話時，確具犯罪之不法意識而具有為
    自己不法所有之意圖，至為顯然。至被害人雖於警訊時陳稱：發現手機不見時，
    伊即向該遊藝場櫃臺詢問是否有人拾獲該手機等語，然此本為一般人發現所有物
    不見，又未親眼目睹遭人竊取時之本能主觀反應，尚難僅以此即遽為被告係犯侵
    占遺失物之犯行至明。是以被告上開所辯尚難採信，本件事證明確，被告犯行堪
    以認定。
二、核被告乙○○意圖為自己不法之所有，而竊取他人之財物，所為係犯刑法第三百
    二十條第一項竊盜罪。爰審酌被告犯罪之動機、目的、手段、所生危害、犯罪後
    態度等一切情狀，量處如主文所示之刑，以資懲儆。又被告前未曾受有期徒刑以
    上刑之宣告，有臺灣臺南地方法院檢察署刑案資料查註紀錄表及本院被告全國前
    案記錄表各一份在卷可憑，其經此偵審教訓後，當知所警惕，信無再犯之虞，本
    院認所宣告之刑以暫不執行為適當，併宣告緩刑二年，以啟自新。
據上論斷，應依刑事訴訟法第二百九十九條第一項前段，刑法第三百二十條第一項、
第七十四條第一款，罰金罰鍰提高標準條例第一條前段，判決如主文。
中    華    民    國      八十九      年      四      月      十三      日
                              臺灣臺南地方法院刑事第四庭
                                      法  官   楊惠芬
右正本證明與原本無異。
如不服本判決，應於送達後十日內向本院提出上訴狀。
                                      書記官   李榮杰
中    華    民    國      八十九    年        四      月      十三      日
附錄本案論罪科刑法條全文：
刑法第三百二十條第一項：
意圖為自己或第三人不法之所有，而竊取他人之動產者，為竊盜罪，處五年以下有期
徒刑、拘役或五百元以下罰金。


司法院資訊處製作；財團法人民間司法改革基金會備份。
